臺灣宜蘭地方法院小額民事判決
110年度宜小字第150號
原      告  南山產物保險股份有限公司

法定代理人  陳樑銓  
訴訟代理人  張哲瑀  
            徐博鈞  
            陳文賢  
被      告  吳語宸  

上列當事人間請求侵權行為損害賠償事件，本院於民國110年10
月28日言詞辯論終結，判決如下：
    主  文
被告應給付原告新臺幣貳萬玖仟捌佰玖拾捌元，及自民國一百一
十年三月十八日起至清償日止，按週年利率百分之五計算之利息
。
原告其餘之訴駁回。
訴訟費用新臺幣壹仟元，由被告負擔百分之五十三即新臺幣伍佰
叁拾元，餘由原告負擔。
本判決第一項得假執行。
    理由要領
一、本件原告南山產物保險股份有限公司主張被告甲○○於民國10
    8年5月11日凌晨3時10分許，無駕駛執照且酒後駕駛車牌號
    碼0000-00號自用小客車，行經宜蘭縣○○鄉○○路00號前，因
    未注意車前狀況之過失，不慎而撞及原告所承保訴外人法務
    部調查局新北市調查處所有由訴外人楊哲維所駕駛之車牌號
    碼000-0000號自用公務小客車-特種（下稱系爭車輛）而肇
    事，致系爭車輛車體受損，而生修復費用新臺幣（下同）55
    ,633元（零件費用34,020元、塗裝費用6,813元及工資費用1
    4,800元），原告給付上開賠償金額後，依保險法第53條第1
    項之規定取得代位求償權，爰依保險法第53條第1項之規定
    及侵權行為損害賠償之法律關係，請求被告給付上揭修復費
    用等語。並聲明：被告應給付原告55,633元及自起訴狀繕本
    送達被告翌日起至清償日止，按週年利率百分之5計算之利
    息。查本件原告主張之事實，業據其提出行車執照、駕駛執
    照、宜蘭縣政府警察局礁溪分局礁溪派出所道路交通事故當
    事人登記聯單、汽車保險理算書、汽（機）車保險理賠申請
    書、汽（機）車委任授權書暨同意書、理賠及利息計算工具
    、車損照片、國都汽車股份有限公司板橋服務廠估價單暨統
    一發票等件影本為證，且有宜蘭縣政府警察局礁溪分局110
    年3月23日警礁交字第1100005575號函暨所附道路交通事故
    現場圖、宜蘭縣政府警察局礁溪分局礁溪派出所調查筆錄、
    調查筆錄、道路交通事故當事人登記聯單、道路交通事故當
    事人酒精測定紀錄表及道路交通事故照片等件在卷可稽，並
    有宜蘭縣政府警察局110年4月19日警交字第1100021102號函
    所附道路交通事故初步分析研判表附卷可參。被告經合法通
    知，未於言詞辯論期日到場爭執，復未提出書狀答辯供本院
    斟酌，堪信原告主張之事實為真正。
二、按因故意或過失，不法侵害他人之權利者，負損害賠償責任
    ；汽車、機車或其他非依軌道行駛之動力車輛，在使用中加
    損害於他人者，駕駛人應賠償因此所生之損害；不法毀損他
    人之物者，被害人得請求賠償其物因毀損所減少之價額，民
    法第184條第1項前段、第191條之2前段及第196條分別定有
    明文。復按被保險人因保險人應負保險責任之損失發生，而
    對於第三人有損失賠償請求權者，保險人得於給付賠償金額
    後，代位行使被保險人對於第三人之請求權；但其所請求之
    數額，以不逾賠償金額為限，保險法第53條第1項亦有明文
    。末按負損害賠償責任者，除法律有規定或契約另有訂定外
    ，應回復他方損害發生前之原狀；損害賠償，除法律另有規
    定或契約另有訂定外，應以填補債權人所受損害及所失利益
    為限，民法第213條第1項、第216條第1項分別亦有明文。查
    原告主張系爭車輛修理費用共55,633元（零件費用34,020元
    、塗裝費用6,813元及工資費用14,800元），其中有關零件
    部分之修復，系爭車輛既以新零件更換被損害之舊零件，則
    在計算損害賠償額時，自應將零件折舊部分予以扣除，始屬
    必要修復費用。又參酌行政院所頒固定資產耐用年數表及固
    定資產折舊率表之規定，非運輸業用客車、貨車之耐用年數
    為5年，依定率遞減法每年折舊1,000分之369，且採用定率
    遞減法者，其最後1年之折舊額，加歷年折舊累計額，其總
    和不得超過該資產成本原額之10分之9。另依營利事業所得
    稅查核準則第95條第6款之規定，固定資產提列折舊採用定
    率遞減法者，以1年為計算單位，其使用期間未滿1年者，按
    實際使用之月數相當於全年之比例計算之，不滿1月者，以
    月計。查系爭車輛於105年5月出廠，迄系爭事故發生時即10
    8年5月11日，已使用3年1個月，則估價單上所載零件費用34
    ,020元扣除折舊後之費用為8,285元（詳如附表之計算式）
    ，加計工資費用14,800元及塗裝費用6,813元後，必要之修
    復費用應為29,898元（計算式：8,285元＋14,800元＋6,813元
    ＝29,898元）。從而，原告依保險法第53條第1項之規定及侵
    權行為損害賠償之法律關係，請求被告給付如主文第1項所
    示，為有理由，應予准許。逾此範圍之請求，則屬無據，應
    予駁回。
中　　華　　民　　國　　110 　年　　11　　月　　11　　日
                  宜蘭簡易庭  法  官  張淑華
以上正本係照原本作成。
如不服本判決，應於送達後20日內，向本院提出上訴狀並表明上
訴理由，如於本判決宣示後送達前提起上訴者，應於判決送達後
20日內補提上訴理由書（須附繕本）。如委任律師提起上訴者，
應一併繳納上訴審裁判費。
中　　華　　民　　國　　110 　年　　11　　月　　11　　日
                              書記官  謝佩欣
附錄：
一、民事訴訟法第436 條之18第1 項：
    判決書得僅記載主文，就當事人有爭執事項，於必要時得加
    記理由要領。
二、民事訴訟法第436 條之24第2 項：
    對於小額程序之第一審裁判上訴或抗告，非以其違背法令為
    理由，不得為之。
三、民事訴訟法第436 條之25：
    上訴狀內應記載上訴理由，表明下列各款事項：
    （一）原判決所違背之法令及其具體內容。
    （二）依訴訟資料可認為原判決有違背法令之具體事實。
四、民事訴訟法第471 條第1 項（依同法第436 條之32第2 項規
    定於小額事件之上訴程序準用之）：
    上訴狀內未表明上訴理由者，上訴人應於提起上訴後20日內
    ，提出理由書於原第二審法院；未提出者，毋庸命其補正，
    由原第二審法院以裁定駁回之。
附表：
折舊時間           金額
第1年折舊值        34,020×0.369=12,553
第1年折舊後價值    34,020-12,553=21,467
第2年折舊值        21,467×0.369=7,921
第2年折舊後價值    21,467-7,921=13,546
第3年折舊值        13,546×0.369=4,998
第3年折舊後價值    13,546-4,998=8,548
第4年折舊值        8,548×0.369×(1/12)=263
第4年折舊後價值    8,548-263=8,285